臺灣臺中地方法院刑事判決　　　　　100年度交簡上字第157號
上　訴　人　臺灣臺中地方法院檢察署檢察官
被　　　告　王志豪
上列上訴人因公共危險案件，不服本院中華民國100年7月18日10
0年度中交簡字第1515號第一審簡易判決（聲請簡易判決處刑案
號：臺灣臺中地方法院檢察署100年度偵字第14159號），提起上
訴，本院管轄第二審合議庭判決如下：
    主    文
原判決撤銷。
王志豪服用酒類，不能安全駕駛動力交通工具而駕駛，處拘役伍
拾玖日，如易科罰金，以新臺幣壹仟元折算壹日。
    犯罪事實
一、王志豪於民國100年6月12日晚間5時許起至同日晚間7時許止
    ，在其臺中市太平區○○○○街6巷6號住處(聲請簡易判決處
    刑書及原審判決均誤載為臺中市○○區○○里○鄰○○○街
    51號)，飲用威士忌酒後，已達不能安全駕駛動力交通工具
    之程度，竟仍於100年6月13日凌晨0時40分許，騎乘車牌號
    碼為JRL-382號重型機車上路。嗣於100年6月13日凌晨0時50
    分許，行經臺中市○○區○○路太平橋，因酒後受酒精影響
    ，其注意及反應能力均降低，行車不穩而摔車，經警據報前
    往處理，於同年月13日凌晨1時46分許，測得王志豪呼氣酒
    精濃度值為每公升0.69毫克，而查悉上情。
二、案經臺中市政府警察局太平分局報告臺灣臺中地方法院檢察
    署檢察官偵查後聲請簡易判決處刑。
    理    由
一、按被告以外之人於審判外之言詞或書面陳述，除法律有規定
    者外，不得作為證據，刑事訴訟法第159 條固定有明文，惟
    被告以外之人於審判外之陳述，雖不符同法第159 條之1 至
    之4 規定，而經當事人於審判程序同意作為證據，法院審酌
    該言詞陳述或書面陳述作成時之情況，認為適當者，亦得為
    證據；又當事人、代理人或辯護人於法院調查證據時，知有
    第159 條第1 項不得為證據之情形，而未於言詞辯論終結前
    聲明異議者，視為有前項之同意，同法第159 條之5 亦定有
    明文。其立法意旨在於傳聞證據未經當事人之反對詰問予以
    核實，原則上先予排除，惟若當事人已放棄詰問或未聲明異
    議，基於證據資料愈豐富，愈有助於真實發現之理念，且強
    化言詞辯論原則，法院自可承認該傳聞證據例外擁有證據能
    力。經查，本判決所引用之下列各項證據方法之證據能力，
    檢察官及被告於本院審理中調查證據時，未於言詞辯論終結
    前聲明異議，且本院審酌上開言詞陳述或書面陳述作成時之
    客觀情況均無不當，並無不宜作為證據之情事，則依刑事訴
    訟法第159條之5之規定，認均具有證據能力。
二、上揭犯罪事實，業據被告王志豪於警偵訊及本院審理時均供
    承不諱，此外，復有職務報告、臺中市○○○○○道路交通
    事故、當事人酒精測定紀錄表、刑法第一百八十五條之三案
    件測試觀察紀錄表、道路交通事故現場圖、道路交通事故調
    查報告表（一）、（二）、車號查詢重型機車車籍、臺中市
    政府警察局舉發違反道路交通管理事件通知單、現場照片4
    張等資料在卷可憑，足認被告自白確與事實相符。
三、按酒精對人體之作用，因個人體質而有不同，究需飲用多少
    數量之酒類或呼氣及血液中酒精含量達如何之濃度始為不能
    安全駕駛，尚難為一致之規定，此亦刑法未以飲酒數量或呼
    氣及血液中酒精含量濃度，作為酒後不能安全駕駛動力交通
    工具而駕駛之公共危險罪構成要件之故，自應以行為人酒後
    之實際駕駛行為、反應、精神狀態等客觀可察之狀況資為判
    斷。本案被告坦認於騎乘車輛前確有飲用威士忌酒之事實，
    嗣因酒後受酒精影響，其注意及反應能力均降低，達不能安
    全駕駛之程度，致其行車不穩而摔車之情形，經警據報前往
    處理，對被告施以酒精濃度測試，測得其呼氣中酒精濃度為
    每公升0.69毫克，已達道路交通安全規則第114條第2款所定
    吐氣所含酒精濃度超過每公升0.25毫克而不得駕車之程度2
    倍以上，顯具相當之危險性。再參酌德國、美國之認定標準
    ，對於呼氣酒精濃度已達每公升0.55毫克時，就人之生理方
    面，已產生視覺反應遲鈍、影像不能集中，同時不能看清前
    方路況及車旁照後鏡等狀況，其肇事率為一般正常人之10倍
    ，認已達「不能安全駕駛」之標準，此亦有法務部於88年5
    月10日邀集交通部、行政院衛生署、內政部警政署、中央警
    察大學等單位相關人員召開之研商訂定刑法第185條之3服用
    毒品、麻醉藥品、酒類或其他相類之物，不能安全駕駛交通
    工具之認定標準會議結論可參；再者，本案被告飲酒後騎乘
    上開車輛，行車不穩而摔車，足認被告因酒後受酒精影響致
    其注意及反應等能力均降低，已達不能安全駕駛動力交通工
    具之工具之狀態之事實，已堪認定。是本案事證明確，被告
    犯行堪以認定，應予依法論科。
四、核被告所為，係犯刑法第185條之3服用酒類不能安全駕駛動
    力交通工具而駕駛之公共危險罪。原審認被告所犯罪證明確
    ，予以論罪科刑，固非無見，惟服用毒品、麻醉藥品、酒類
    或其他相類之物，不能安全駕駛動力交通工具而駕駛者，處
    1年以下有期徒刑、拘役或3萬元以下罰金，而拘役，1日以
    上，60日未滿。但遇有加減時，得加減至120日，刑法第185
    條之3第33條第4款分別定有明文。查被告既非累犯，亦無其
    他刑之加重事由，則判處拘役之刑，應在拘役59日以下之範
    圍處斷，從而，本件被告服用酒類不能安全駕駛動力交通工
    具而駕駛，經原審量處拘役70日，如易科罰金，以新臺幣(
    下同)1000元折算1日，與法有違，檢察官上訴意旨執此指摘
    原判決不當，其上訴為有理由，應由本院將原判決撤銷改判
    。
五、爰審酌被告前於94年間，因公共危險案件，經本院判處拘役
    55日，對於酒精成分對人之意識能力具有不良影響，酒後駕
    車對一般往來之公眾及駕駛人自身皆具有高度危險性，當有
    所悉，其既漠視自己安危，又枉顧公眾往來安全，而於服用
    酒類後之呼氣中酒精濃度達每公升0.69毫克，已處於不能安
    全駕駛動力交通工具之狀態仍駕駛車輛，自應予以相當之非
    難，惟念及犯後坦承犯罪，犯後態度尚佳、學歷為國中畢業
    、家庭經濟狀況小康（見100年度偵字第14159號卷第7頁）
    等一切情狀，量處如主文所示之刑，並諭知易科罰金之折算
    標準，以資懲儆。
據上論斷，應依刑事訴訟法第455條之1第1項、第3項、第369條
第1項前段、第364條、第299條第1項前段，刑法第185條之3、第
41條第1項前段，刑法施行法第1條之1，判決如主文。
本案經檢察官廖聖民到庭執行職務。
中    華    民    國    100    年    10    月    6    日
                  刑事第四庭   審判長法  官  吳進發
                                     法  官  黃綵君
                                     法  官  李婉玉
以上正本證明與原本無異。
本件不得上訴。
                                     書記官  林政佑
中    華    民    國    100    年    10    月    6    日
附錄論罪科刑法條
中華民國刑法第185條之3
服用毒品、麻醉藥品、酒類或其他相類之物，不能安全駕駛動力
交通工具而駕駛者，處 1 年以下有期徒刑、拘役或科或併科 15
萬元以下罰金。